【裁判字號】    99,易,2194
【裁判日期】    991118
【裁判案由】    竊盜
【裁判全文】
臺灣高雄地方法院刑事判決              99年度易字第2194號
公  訴  人  臺灣高雄地方法院檢察署檢察官
被      告  徐夢塵
上列被告因竊盜案件，經檢察官提起公訴（99年度偵字第32255
號），本院判決如下：
    主  文
徐夢塵犯竊盜罪，累犯，處有期徒刑肆月，如易科罰金，以新臺
幣壹仟元折算壹日。
    事  實
一、徐夢塵前因詐欺及毒品危害防制條例案件，經本院以97年度
    審簡字第4130號、96年度訴字第3983號分別判處有期徒刑3
    月、10月確定，並定應執行有期徒刑1 年，於民國98年1 月
    14日縮短刑期執行完畢。詎仍不知悔改，於99年10月9 日17
    時30分許，在高雄市苓雅區○○○路134 號「跳蚤本舖」，
    意圖為自己不法之所有，基於竊盜犯意，徒手竊取林郁翔所
    有行動電話1 支（廠牌PHS 、型號V82 、序號000000000 號
    、價值新臺幣（下同）2,500 元），得手後將之放置口袋內
    ，欲騎乘腳踏車離去時，旋為林郁翔發現報警查獲，並扣得
    上開手機1 支。
二、案經林郁翔訴由高雄市政府警察局苓雅分局移送臺灣高雄地
    方法院檢察署檢察官偵查起訴。
    理  由
一、本件被告徐夢塵所犯普通竊盜罪係死刑、無期徒刑、最輕本
    刑為3 年以上有期徒刑以外之罪，其於審理程序中就被訴事
    實為有罪之陳述，經告知簡式審判程序之旨，並聽取公訴人
    、被告之意見後，認為適宜進行簡式審判程序，經本院改依
    簡式審判程序審理。又簡式審判程序之證據調查，依刑事訴
    訟法第273 條之2 規定，不受同法第159 條第1 項審判外陳
    述排除之限制，且被告對於卷內之各項證據，亦不爭執證據
    能力，故卷內所列之各項證據，自得作為證據，先予敘明。
二、前揭事實，業據被告徐夢塵坦承不諱，核與證人即被害人林
    郁翔於警詢時證述之情節相符（偵卷第6 、7 頁），並有高
    雄市政府苓雅分局扣押筆錄、扣押物品目錄表1 份、贓物認
    領保管單1 紙、照片2 紙（偵卷第8 至14頁）附卷可稽，足
    認被告之自白與事實相符，堪予採信。本件事證明確，被告
    上開犯行，洵堪認定，應依法論科。
三、核被告徐夢塵所為，係犯刑法第320 條第1 項之普通竊盜罪
    。又被告有事實欄所載之前案紀錄，甫於98年1 月14日執行
    完畢，有臺灣高等法院被告前案紀錄表1 份在卷可按，其於
    有期徒刑執行完畢，5 年內故意再犯本件有期徒刑以上之罪
    ，依刑法第47條第1 項規定，為累犯，並加重其刑。爰審酌
    被告甫因竊盜案件，經本院於99年8 月9 日以99年度簡字第
    274 號判處有期徒刑3 月，竟不知謹言慎行，貪圖不法利益
    ，再度竊取他人財物，危害被害人對於上開財物之權益，竊
    取之手機已為被害人領回，犯罪之手段、目的，犯後坦承犯
    行等一切情狀，量處如主文所示之刑，並諭知易科罰金之折
    算標準，以資儆懲。
四、至公訴意旨以：被告於92年、94年、99年間即因犯多次竊盜
    案件，先後經臺灣高雄地方法院判刑確定，復未見悔意，仍
    再為本件犯行，顯見被告有犯罪習慣，對社會秩序、民眾權
    益有重大危害，而被告正值壯年，卻未盡其力於正途，反而
    屢次犯罪，足認有矯治其惡習、性格，為使其學習一技之長
    ，培育正確之謀生觀念，俾期能於將來刑滿重返社會，不再
    重蹈覆轍以獲新生，有必要請求對被告諭知保安處分，以資
    矯正等語。按保安處分中之強制工作，旨在對嚴重職業性犯
    罪及欠缺正確工作觀念或無正常工作因而犯罪者，強制其從
    事勞動，學習一技之長及正確之謀生觀念，使其日後重返社
    會，能適應社會生活。故決定是否令入勞動處所強制工作時
    ，應予考量行為人所為行為之嚴重性、行為人所表現之危險
    性及對於行為人未來行為之期待性等事項，以符宣告強制工
    作之目的（最高法院94年度台上字第6519號判決意旨參照）
    。查，被告曾於92年、94年、99年間各1 次，因竊盜案件，
    經本院分別判處拘役59日、拘役55日、有期徒刑3 月，有臺
    灣高等法院被告前案紀錄表1 份可考；是依被告之素行，其
    犯罪頻率尚非甚繁，難遽以推認其有犯罪習慣或欠缺正確工
    作觀念而犯罪。又本件竊盜犯行所竊之物，價值亦屬非鉅，
    堪認被告犯罪之嚴重性及危險性均屬有限，而僅係貪圖小利
    始為竊盜行為。此外，本院認量處前開刑期，已足懲處被告
    前揭竊盜犯行，並得警惕其日後不再重蹈覆轍。是綜合考量
    上情，爰不併為強制工作之宣告，併此敘明。
據上論斷，應依刑事訴訟法第273 條之1 第1 項、第299 條第1
項前段，刑法第320 條第1 項、第47條第1 項、第41條第1 項前
段，刑法施行法第1 條之1 ，判決如主文。
本案經檢察官鄭珮琪到庭執行職務。
中    華    民    國    99    年    11    月    18    日
                  刑事第十六庭  法  官  洪榮家
附錄本案論罪科刑法條：
中華民國刑法第320條
意圖為自己或第三人不法之所有，而竊取他人之動產者，為竊盜
罪，處5  年以下有期徒刑、拘役或 5 百元以下罰金。
意圖為自己或第三人不法之利益，而竊佔他人之不動產者，依前
項之規定處斷。
前二項之未遂犯罰之。
以上正本證明與原本無異。
如不服本判決應於收受送達後10日內向本院提出上訴書狀，並應
敘述具體理由；如未敘述上訴理由者，應於上訴期間屆滿後20日
內向本院補提理由書（均須按他造當事人之人數附繕本）「切勿
逕送上級法院」。
中    華    民    國    99    年    11    月    18    日
                                書記官  陳鈺甯

司法院資訊處製作；財團法人民間司法改革基金會備份。
